臺灣桃園地方法院民事裁定　　　　　　　96年度聲字第1881號
聲　請　人　財資企業股份有限公司
法定代理人　丙○○
相　對　人　甲○○
　　　　　　　　　　　　3
　　　　　　乙○○
上列聲請人聲請返還提存物事件，本院裁定如下：
    主      文
本院九十六年度存字第四六二二號提存事件聲請人所提存之擔保
物即安泰商業銀行無記名式可轉讓定期存單，面額新台幣壹拾萬
元貳張，合計新台幣貳拾萬元（存單號碼：ＣＡ0000000
、ＣＡ0000000），就相對人甲○○部分，准予返還。
聲請人其餘之聲請駁回。
聲請程序費用由相對人甲○○負擔。
    理      由
一、按供擔保人證明受擔保利益人同意返還提存物者，法院應依
    供擔保人之聲請，以裁定命返還其提存物，民事訴訟法第10
    4 條第1 項第2 款定有明文。另依同法第106 條前段，前開
    規定於其他依法令供訴訟上之擔保者準用之。
二、本件聲請意旨略以：聲請人前遵本院96年度裁全字第5581號
    民事裁定為擔保假扣押，曾提供如主文所示之擔保物，並以
    本院96年度存字第4622號提存事件提存在案。茲因受擔保利
    益人即相對人出具書面同意聲請人取回上開擔保金，為此聲
    請返還提存物等語，並提出提存書、同意書及印鑑證明為證
    。
三、聲請人主張之前揭事實，業據其提出相對人出具之同意書及
    印鑑證明共3 件為證，並經本院依職權調閱本院96年度存字
    第4622號案卷核閱屬實，堪信聲請人主張相對人同意返還提
    存物乙節為真實，揆諸前揭說明，聲請人就相對人甲○○部
    分聲請返還提存物，自無不合，應予准許。
四、就相對人郭峰吉部分：按假扣押於執行程序實施前撤回執行
    之聲請，法院應依供擔保人之聲請，返還其提存物，毋庸裁
    定，修正前民事訴訟法第104條第3項定有明文；又擔保提存
    之提存人於提存後，依民事訴訟法第104條第3項之規定返還
    提存物者，得聲請該管法院提存所返還提存物，提存法第16
    條第1項第2款亦定有明文。經查，民事訴訟法第104條第3項
    雖於92年2月7日經總統令刪除，然觀諸該條之修正理由為「
    原第三項關於假執行、假扣押、假處分供擔保人請求返還提
    存物之規定，非屬本條訴訟費用之擔保事項，且係不經法院
    裁定，逕向法院提存所聲請返還，應屬提存法之範疇，在此
    規定，體例未合。」，足見假扣押供擔保人於強制執行實施
    前撤回執行之聲請，仍得逕向法院提存所聲請返還擔保金，
    毋須經由法院裁定。再查，本件聲請人於辦理上開提存後，
    僅聲請假扣押強制執行相對人甲○○之財產，並未聲請假扣
    押相對人郭峰吉之財產，業據本院依職權調取本院96年度執
    全字第3479號卷宗核閱無訛，則依前揭提存法第16條第1 項
    第2 款之規定，聲請人就相對人郭峰吉部分，欲請求返還提
    存物，僅需提出民事執行處發給之「未執行證明」，即得聲
    請提存所返還提存物，無庸取得本院命返還提存物之確定裁
    定。從而，聲請人此部分之聲請，尚屬於法不合，應予駁回
    ，爰裁定如主文。
中　　華　　民　　國　　96　　年　　11　　月　　28　　日
                  民事第三庭    法　官　陳清怡
以上正本係照原本作成
如對本裁定抗告須於裁定送達後10日內向本院提出抗告狀，並應
繳納抗告裁判費新台幣1,000 元。
中　　華　　民　　國　　96　　年　　11　　月　　28　　日
                                書記官　王羽潔
